【裁判字號】    97,交易,179
【裁判日期】    971003
【裁判案由】    過失傷害
【裁判全文】
臺灣士林地方法院刑事判決             97年度交易字第179號
公  訴  人  臺灣士林地方法院檢察署檢察官
被      告  乙○○
                    國民
上列被告因過失傷害案件，經檢察官提起公訴（97年度偵字第
2869號），本院判決如下：
    主  文
乙○○犯過失傷害罪，處拘役伍拾日，如易科罰金，以新臺幣壹
仟元折算壹日。
    事  實
一、乙○○於民國96年10月28日晚上7時許，駕駛車號DJ-4339號
    自用小客車，沿臺北市松山區○○○路東往西方向行駛，行
    經臺北市內湖區○○○道與安興街口欲右轉安興街時，原應
    注意行車時，應遵守道路交通標誌、標線、號誌之指示，而
    當時天候為晴、有照明、路面乾燥無缺陷、無障礙物、視距
    良好，並無不能注意之情事，乙○○竟疏於注意貿然闖越紅
    燈右轉，適甲○○騎乘車號8HL-695號重型機車，亦疏未注
    意行車速度，應依速限標誌或標線之規定，而依當時情形，
    天候、路況皆良好，並無不能注意之情事，竟以超過臺北市
    內湖區○○街規定限速時速30公里之時速約50公里，由安興
    街東往西方向行駛行經該處，因避煞不及，致甲○○所騎乘
    之上開機車車頭撞及乙○○所駕駛之上開自小車之右側副駕
    駛座車門，甲○○因此人車倒地，而受有第一腰椎壓迫性骨
    折之傷害。員警於本件車禍後據報趕赴現場處理時，乙○○
    在有偵查權限之機關查悉肇事者前，向到場之員警葉威辰當
    場自首而接受裁判，始悉上情。。
二、案經甲○○訴由臺北市政府警察局內湖分局報告臺灣士林地
    方法院檢察署檢察官偵查起訴。
    理  由
一、被告及檢察官對於以下本院作為得心證依據之各項證據資料
    ，均不爭執證據能力，且未於言詞辯論終結前聲明異議，視
    為同意作為證據，本院審酌上開各項證據作成時之狀況，認
    為並無不可信或不適當之情事，依刑事訴訟法第159 條之5
    第2 項及第159 條之4 之規定，均認有證據能力，合先敘明
    。
二、上揭犯罪事實業據被告於本院審理中坦承不諱，並有道路交
    通事故調查報告表（一）（二）、道路交通事故現場圖、道
    路交通事故補充資料表、道路交通事故談話紀錄表、證人即
    告訴人甲○○於警詢及道路交通事故談話紀錄表之證述、證
    人陳蘭芳於道路交通事故談話紀錄表之證述、現場及車損照
    片10張在卷可按，足認被告上開自白與事實相符，應可採信
    。
三、按汽車行駛至交岔路口，其行進、轉彎，應遵守燈光號誌，
    道路交通安全規則第102 條第1 項第1 款定有明文。被告自
    應注意前述道路交通安全規則，又被告肇事時為晚間晚上7
    時許，天候晴、夜間有照明，而依當時路況，柏油路面乾燥
    、無缺陷、無障礙物，視距良好且其意識清楚，有道路交通
    事故調查表（一）附卷可稽，則依當時路況應無不能注意之
    情事，被告竟疏未注意，於行經上開交岔路口，竟違規闖越
    紅燈右轉，肇致本件車禍發生，被告自應負過失責任。又按
    行車速度，依速限標誌或標線之規定，道路交通安全規則第
    93 條 第1 項定有明文。查安興街規定限速為30公里，被害
    人甲○○於案發當時時速約為40至50公里，此為被害人甲○
    ○於本院準備程序中所自認（見本院97年5 月2 日準備程序
    筆錄第2 頁），則被害人甲○○未依速限標誌或標線之規定
    行駛，致未能及時煞停或閃避而發生碰撞，亦有過失，惟仍
    無卸於
    本件被告過失責任之成立。另本件經送台北市車輛行車事故
    鑑定委員會鑑定，亦認被告及被害人甲○○同有前述過失，
    此有該委員會鑑定意見書1 份在卷可稽。又被害人甲○○因
    本件車禍受有第一腰椎壓迫性骨折之傷勢，有國泰綜合醫院
    診斷證明書1 份（見臺灣士林地方法院檢察署97年度偵字第
    2869 號 卷第9 之1 頁）在卷可憑。被告之前開過失行為與
    被害人甲○○之傷害結果，顯有相當因果關係，本案犯罪事
    證明確，被告犯行洵堪認定，應依法論科。
四、核被告所為，係犯刑法第284條第1項前段之過失傷害罪。被
    告於犯罪未發覺前，主動向前往現場處理之員警承認其為肇
    事者，有臺北市政府警察局內湖分局道路交通事故肇事人自
    首情形紀錄表1紙在卷可按（附於臺灣士林地方法院檢察署
    97年度偵字第2869號卷第20頁），嗣並接受審判，爰依刑法
    第62條前段之規定，減輕其刑。爰審酌被告過失之程度，本
    件駕駛過失導致被害人受傷程度，及被告之生活狀況、智識
    程度、犯罪後坦承犯行及尚未與被害人達成和解等一切情狀
    ，量處如主文所示之刑，並諭知易科罰金之折算標準。
據上論斷，應依刑事訴訟法第299條第1項前段，刑法第284條第1
項前段、第41條第1項前段、第62條前段，刑法施行法第1條之1
，判決如主文。
本案經檢察官翁偉倫到庭執行職務。
中    華    民    國    97    年    10     月    3    日
                  交通法庭法  官  賴邦元
以上正本證明與原本無異。
如不服本判決，應於收受送達後10日內向本院提出上訴書狀，其
未敘述上訴理由者，應於上訴期間屆滿後20日內向本院補提理由
書狀（均須按他造當事人之人數附繕本）。
                          書記官  游育慈
中    華    民    國    97    年    10    月    3     日
附錄本案論罪科刑法條之依據：
中華民國刑法第284條第1項
因過失傷害人者，處6月以下有期徒刑、拘役或5百元以下罰金，
致重傷者，處1年以下有期徒刑、拘役或5百元以下罰金。


司法院資訊處製作；財團法人民間司法改革基金會備份。
